臺灣桃園地方法院刑事判決
110年度審交訴字第254號
公  訴  人  臺灣桃園地方檢察署檢察官
被      告  陳宜涔


選任辯護人  郭明翰律師
            蕭萬龍律師            
上列被告因過失致死案件，經檢察官提起公訴（110年度偵字第2
7568號），被告就被訴事實為有罪陳述，本院合議庭裁定改依簡
式審判程序審理，判決如下：
    主      文
陳宜涔犯過失致人於死罪，處有期徒刑陸月，如易科罰金，以新
臺幣壹仟元折算壹日。
    事實及理由
一、本案犯罪事實及證據，除證據部分增列「被告陳宜涔於本院
    準備程序及審理中之自白」外，其餘均與臺灣桃園地方檢察
    署檢察官起訴書之記載相同，茲引用如附件。
二、論罪科刑：
（一）核被告陳宜涔所為，係犯刑法第276條之過失致人於死罪
      。
（二）按刑法第62條所謂自首，祇以犯人在犯罪未發覺之前，向
      該管公務員申告犯罪事實，而受裁判為已足，並不以使用
      自首字樣為必要。又刑事訴訟採職權主義，不能期待被告
      自己證明其自己犯罪，因之，自首者於自首後，縱又為與
      自首時不相一致之陳述，甚至否認犯罪，仍不能動搖其自
      首效力(最高法院88年度台上字第877號判決意旨參照)。
      經查，本件被告於車禍事故後留在現場，並向到場處理之
      警員陳述車禍經過，並配合為相關調查，有桃園市政府警
      察局交通事故調查筆錄、桃園市政府警察局大園分局大園
      交通分隊道路交通事故肇事人自首情形紀錄表1紙在卷可
      憑（見相字卷第21頁至第25頁，第69頁），是在員警未知
      悉何人為肇事者之前，被告即已自動申告與車禍過程相關
      之事實，雖其辯稱並未與被害人李慶松發生碰撞，此乃其
      於訴訟中陳述對己有利之答辯內容，仍應認為被告符合刑
      法第62條前段自首之規定，爰依上開規定，減輕其刑。因
      此部分事實已臻明確，是檢察官聲請函詢自首部分無調查
      必要，應予駁回聲請，附此敘明。
（三）爰以行為人之責任為基礎，審酌本件車禍發生被告之過失
      程度為肇事次因，然因而導致被害人傷重不治死亡，所生
      損害非輕；惟被告犯後終能坦承犯行，有意願與被害人家
      屬商談和解，然未能達成和解（見本院審交訴卷第69頁、
      第75頁），犯後態度尚可，併兼衡被告智識程度、生活狀
      況、素行等一切情狀，量處如主文所示之刑，並諭知易科
      罰金之折算標準。
據上論斷，應依刑事訴訟法第273條之1第1項、第299條第1項前
段、第310條之2、第454條第2項（本案採判決精簡原則，僅引述
程序法條），判決如主文。
本案經檢察官賴怡伶到庭執行職務。
中　　華　　民　　國　　111 　年　　4 　　月　　27　　日
                  刑事審查庭      法  官      高上茹
以上正本證明與原本無異。
如不服本判決應於收受判決後20日內向本院提出上訴書狀，並應
敘述具體理由。其未敘述上訴理由者，應於上訴期間屆滿後20日
內向本院補提理由書(均須按他造當事人之人數附繕本)「切勿逕
送上級法院」。
                                  書記官      涂頴君
中　　華　　民　　國　　111 　年　　4 　　月　　27　　日
附錄本判決論罪法條全文：
中華民國刑法第276條
因過失致人於死者，處 5 年以下有期徒刑、拘役或 50 萬元以
下罰金。
附件：
臺灣桃園地方檢察署檢察官起訴書
                                    110年度偵字第27568號
　　被　　　告　陳宜涔　女　30歲（民國00年0月00日生）
　　　　　　　　　　　　住桃園市○○區○○○路000○0號
　　　　　　　　　　　　國民身分證統一編號：Z000000000號
　　選任辯護人　鄧智勇律師
上列被告因過失致死案件，業經偵查終結，認應提起公訴，茲將
犯罪事實及證據並所犯法條分敘如下：
　　　　犯罪事實
一、陳宜涔於民國110年2月24日上午10時16分許，駕駛車牌號碼0
    0-0000號自小客車，沿桃園市大園區中山南路由中壢往大園
    市區方向行駛，行經桃園市○○區○○○路00號時，原應注意後
    方車超越前方行車時應顯示左方向燈，並於前車左側保持半
    公尺以上之間隔超車，行至安全距離後，再顯示右方向燈駛
    入原行路線，依當時天候晴、日光自然光線、柏油路面乾燥
    、無缺陷、無障礙物、視距良好等情況，並無不能注意之情
    形，竟疏未注意及此，於超越同向右前方由李慶松所騎乘之
    車牌號碼000-000號輕機車時，因未與前車保持半公尺以上
    間隔超越，與李慶松所騎乘之輕機車發生碰撞，致李慶松所
    騎乘之輕機車失控右偏倒地滑行，撞擊路邊由詹婷婷所停放
    車牌號碼0000-00號自小客車，李慶松人車倒地後，受有頭
    胸部鈍挫傷併顱內出血等傷害，經送醫急救仍於同日上午11
    時28分不治死亡。
二、案經李慶松之子李明宗、李明鴻訴請暨本署檢察官據報相驗
    後簽分偵辦。
　　　　證據並所犯法條
一、證據清單及待證事實：
編號 證據名稱 待證事項 1 被告陳宜涔於警詢時及偵訊中之供述 證明被告於上開時、地，自左側超越同向右前方由李慶松所騎乘之輕機車，於超越後聽聞機車倒地刮地之聲響，下車查看發現李慶松人車倒地之事實。 2 桃園市政府警察局大園分局道路交通事故現場圖、道路交通事故調查報告表（一）、（二）、道路交通事故照片黏貼紀錄表即事故現場照片、現場勘察採證紀錄表、桃園市車輛行車事故鑑定會110年7月7日桃交鑑字第1100004533號鑑定意見書、桃園市車輛行車事故鑑定覆議委員會110年10月22日桃市覆第0000000號鑑定覆議意見書各1份、監視器錄影光碟1片 證明被告於上開時、地，行經肇事地中央分向槽化線右彎路段超越前車，因未與前車保持半公尺以上之間隔超車，與李慶松所駕駛之輕機車發生碰撞，為本件肇事原因，李慶松則無肇事因素之事實。  3 敏盛綜合醫院110年2月24日診斷證明書、本署相驗屍體證明書、檢驗報告書各1紙 證明李慶松因前揭車禍事故，受有左膝前部、左內踝部、左腳背部、左肩胛部外側、左上臂後部、左肘後部、左前臂後部、左前臂後部內側、左手背部、左手第2指、第3指、第5指、左外踝部、左腳背部外側、右肘後部、右前臂後部內側、右手背部內側、右手第2指、第3指及第4指等多處擦傷、左三角肌部皮下出血等傷害，於110年2月24日上午10時48分許，經送往敏盛綜合醫院急救，仍於同日上午11時28分許不治死亡之事實。 4 桃園市政府警察局大園分局交通分隊道路交通事故肇事人自首情形紀錄表各1份 證明被告經處理人員前往現場處理時在場，並當場承認為肇事人之事實。  
二、核被告陳宜涔所為，係犯刑法第276條之過失致死罪嫌；又
    被告於車禍發生後，於職司偵查機關未發覺其過失致死犯罪
    之前，即向前往處理之警員坦承為肇事人，自首而接受裁判
    ，此有道路交通事故肇事人自首情形紀錄表各1紙在卷可證
    ，請依刑法第62條前段之規定減輕其刑。
三、依刑事訴訟法第251條第1項提起公訴。
　  此　致
臺灣桃園地方法院
中　　華　　民　　國　 110　　年　　11　　月　　6　　日
　　　　　　　　　　　　　　　檢　察　官  賴心怡
本件證明與原本無異
中　　華　　民　　國　 110　　年　　11　　月　　26　　日
　　　　　　　　　　　　　　　書  記  官  曾子云
所犯法條：
中華民國刑法第276條
因過失致人於死者，處 5 年以下有期徒刑、拘役或 50 萬元以
下罰金。